Inventaris van microfilms en -fiches van elders berustende archiefbescheiden: Dagregisters Batavia, 1683-1807
Nationaal Archief, Den Haag
- Dagregister., 1714; 2634-2723
  - Bestanddeel 76, 2709
  - Bestanddeel 77, 2710
  - Bestanddeel 78, 2711
  - Bestanddeel 79, 2712
  - Bestanddeel 80, 2713
  - Bestanddeel 81, 2714
  - Bestanddeel 82, 2715
  - Bestanddeel 83, 2716
  - Bestanddeel 84, 2717
  - Bestanddeel 85, 2718
  - Bestanddeel 86, 2719
  - Bestanddeel 87, 2720
  - Bestanddeel 88, 2721
  - Bestanddeel 89, 2722
  - Bestanddeel 90, 2723
- Inhoudsopgave., 1715; 2724-2730
  - Bestanddeel 1, 2724
  - Bestanddeel 2, 2725
  - Bestanddeel 3, 2726
  - Bestanddeel 4, 2727
  - Bestanddeel 5, 2728
  - Bestanddeel 6, 2729
  - Bestanddeel 7, 2730
- Dagregister., 1715; 2731-2838
  - Bestanddeel 1, 2731
  - Bestanddeel 2, 2732
  - Bestanddeel 3, 2733
  - Bestanddeel 4, 2734
  - Bestanddeel 5, 2735
  - Bestanddeel 6, 2736
  - Bestanddeel 7, 2737
  - Bestanddeel 8, 2738
  - Bestanddeel 9, 2739
  - Bestanddeel 10, 2740
  - Bestanddeel 11, 2741
  - Bestanddeel 12, 2742
  - Bestanddeel 13, 2743
  - Bestanddeel 14, 2744
  - Bestanddeel 15, 2745
  - Bestanddeel 16, 2746
  - Bestanddeel 17, 2747
  - Bestanddeel 18, 2748
  - Bestanddeel 19, 2749
  - Bestanddeel 20, 2750
  - Bestanddeel 21, 2751
  - Bestanddeel 22, 2752
  - Bestanddeel 23, 2753
  - Bestanddeel 24, 2754
  - Bestanddeel 25, 2755
  - Bestanddeel 26, 2756
  - Bestanddeel 27, 2757
  - Bestanddeel 28, 2758
  - Bestanddeel 29, 2759
  - Bestanddeel 30, 2760
  - Bestanddeel 31, 2761
  - Bestanddeel 32, 2762
  - Bestanddeel 33, 2763
  - Bestanddeel 34, 2764
  - Bestanddeel 35, 2765
  - Bestanddeel 36, 2766
  - Bestanddeel 37, 2767
  - Bestanddeel 38, 2768
  - Bestanddeel 39, 2769
  - Bestanddeel 40, 2770
  - Bestanddeel 41, 2771
  - Bestanddeel 42, 2772
  - Bestanddeel 43, 2773
  - Bestanddeel 44, 2774
  - Bestanddeel 45, 2775
  - Bestanddeel 46, 2776
  - Bestanddeel 47, 2777
  - Bestanddeel 48, 2778
  - Bestanddeel 49, 2779
  - Bestanddeel 50, 2780
  - Bestanddeel 51, 2781
  - Bestanddeel 52, 2782
  - Bestanddeel 53, 2783
  - Bestanddeel 54, 2784
  - Bestanddeel 55, 2785
  - Bestanddeel 56, 2786
  - Bestanddeel 57, 2787
  - Bestanddeel 58, 2788
  - Bestanddeel 59, 2789
  - Bestanddeel 60, 2790
  - Bestanddeel 61, 2791
  - Bestanddeel 62, 2792
  - Bestanddeel 63, 2793
  - Bestanddeel 64, 2794
  - Bestanddeel 65, 2795
  - Bestanddeel 66, 2796
  - Bestanddeel 67, 2797
  - Bestanddeel 68, 2798
  - Bestanddeel 69, 2799
  - Bestanddeel 70, 2800
  - Bestanddeel 71, 2801
  - Bestanddeel 72, 2802
  - Bestanddeel 73, 2803
  - Bestanddeel 74, 2804
  - Bestanddeel 75, 2805
  - Bestanddeel 76, 2806
  - Bestanddeel 77, 2807
  - Bestanddeel 78, 2808
  - Bestanddeel 79, 2809
  - Bestanddeel 80, 2810
  - Bestanddeel 81, 2811
  - Bestanddeel 82, 2812
  - Bestanddeel 83, 2813
  - Bestanddeel 84, 2814
  - Bestanddeel 85, 2815
  - Bestanddeel 86, 2816
  - Bestanddeel 87, 2817
  - Bestanddeel 88, 2818
  - Bestanddeel 89, 2819
  - Bestanddeel 90, 2820
  - Bestanddeel 91, 2821
  - Bestanddeel 92, 2822
  - Bestanddeel 93, 2823
  - Bestanddeel 94, 2824
  - Bestanddeel 95, 2825
  - Bestanddeel 96, 2826
  - Bestanddeel 97, 2827
  - Bestanddeel 98, 2828
  - Bestanddeel 99, 2829
  - Bestanddeel 100, 2830
  - Bestanddeel 101, 2831
  - Bestanddeel 102, 2832
  - Bestanddeel 103, 2833
  - Bestanddeel 104, 2834
  - Bestanddeel 105, 2835
  - Bestanddeel 106, 2836
  - Bestanddeel 107, 2837
  - Bestanddeel 108, 2838
- Inhoudsopgave., 1716; 2839-2842
  - Bestanddeel 1, 2839
  - Bestanddeel 2, 2840
  - Bestanddeel 3, 2841
  - Bestanddeel 4, 2842
- Dagregister., 1716; 2843-2923
  - Bestanddeel 1, 2843
  - Bestanddeel 2, 2844
  - Bestanddeel 3, 2845
  - Bestanddeel 4, 2846
  - Bestanddeel 5, 2847
  - Bestanddeel 6, 2848
  - Bestanddeel 7, 2849
  - Bestanddeel 8, 2850
  - Bestanddeel 9, 2851
  - Bestanddeel 10, 2852
  - Bestanddeel 11, 2853
  - Bestanddeel 12, 2854
  - Bestanddeel 13, 2855
  - Bestanddeel 14, 2856
  - Bestanddeel 15, 2857
  - Bestanddeel 16, 2858
  - Bestanddeel 17, 2859
  - Bestanddeel 18, 2860
  - Bestanddeel 19, 2861
  - Bestanddeel 20, 2862
  - Bestanddeel 21, 2863
  - Bestanddeel 22, 2864
  - Bestanddeel 23, 2865
  - Bestanddeel 24, 2866
  - Bestanddeel 25, 2867
  - Bestanddeel 26, 2868
  - Bestanddeel 27, 2869
  - Bestanddeel 28, 2870
  - Bestanddeel 29, 2871
  - Bestanddeel 30, 2872
  - Bestanddeel 31, 2873
  - Bestanddeel 32, 2874
  - Bestanddeel 33, 2875
  - Bestanddeel 34, 2876
  - Bestanddeel 35, 2877
  - Bestanddeel 36, 2878
  - Bestanddeel 37, 2879
  - Bestanddeel 38, 2880
  - Bestanddeel 39, 2881
  - Bestanddeel 40, 2882
  - Bestanddeel 41, 2883
  - Bestanddeel 42, 2884
  - Bestanddeel 43, 2885
  - Bestanddeel 44, 2886
  - Bestanddeel 45, 2887
  - Bestanddeel 46, 2888
  - Bestanddeel 47, 2889
  - Bestanddeel 48, 2890
  - Bestanddeel 49, 2891
  - Bestanddeel 50, 2892
  - Bestanddeel 51, 2893
  - Bestanddeel 52, 2894
  - Bestanddeel 53, 2895
  - Bestanddeel 54, 2896
  - Bestanddeel 55, 2897
  - Bestanddeel 56, 2898
  - Bestanddeel 57, 2899
  - Bestanddeel 58, 2900
  - Bestanddeel 59, 2901
  - Bestanddeel 60, 2902
  - Bestanddeel 61, 2903
  - Bestanddeel 62, 2904
  - Bestanddeel 63, 2905
  - Bestanddeel 64, 2906
  - Bestanddeel 65, 2907
  - Bestanddeel 66, 2908
  - Bestanddeel 67, 2909
  - Bestanddeel 68, 2910
  - Bestanddeel 69, 2911
  - Bestanddeel 70, 2912
  - Bestanddeel 71, 2913
  - Bestanddeel 72, 2914
  - Bestanddeel 73, 2915
  - Bestanddeel 74, 2916
  - Bestanddeel 75, 2917
  - Bestanddeel 76, 2918
  - Bestanddeel 77, 2919
  - Bestanddeel 78, 2920
  - Bestanddeel 79, 2921
  - Bestanddeel 80, 2922
  - Bestanddeel 81, 2923
- Inhoudsopgave., 1717; 2924-2926
  - Bestanddeel 1, 2924
  - Bestanddeel 2, 2925
  - Bestanddeel 3, 2926
- Dagregister., 1717; 2927-2971
  - Bestanddeel 1, 2927
  - Bestanddeel 2, 2928
  - Bestanddeel 3, 2929
  - Bestanddeel 4, 2930
  - Bestanddeel 5, 2931
  - Bestanddeel 6, 2932
  - Bestanddeel 7, 2933
  - Bestanddeel 8, 2934
  - Bestanddeel 9, 2935
  - Bestanddeel 10, 2936
  - Bestanddeel 11, 2937
  - Bestanddeel 12, 2938
  - Bestanddeel 13, 2939
  - Bestanddeel 14, 2940
  - Bestanddeel 15, 2941
  - Bestanddeel 16, 2942
  - Bestanddeel 17, 2943
  - Bestanddeel 18, 2944
  - Bestanddeel 19, 2945
  - Bestanddeel 20, 2946
  - Bestanddeel 21, 2947
  - Bestanddeel 22, 2948
  - Bestanddeel 23, 2949
  - Bestanddeel 24, 2950
  - Bestanddeel 25, 2951
  - Bestanddeel 26, 2952
  - Bestanddeel 27, 2953
  - Bestanddeel 28, 2954
  - Bestanddeel 29, 2955
  - Bestanddeel 30, 2956
  - Bestanddeel 31, 2957
  - Bestanddeel 32, 2958
  - Bestanddeel 33, 2959
  - Bestanddeel 34, 2960
  - Bestanddeel 35, 2961
  - Bestanddeel 36, 2962
  - Bestanddeel 37, 2963
  - Bestanddeel 38, 2964
  - Bestanddeel 39, 2965
  - Bestanddeel 40, 2966
  - Bestanddeel 41, 2967
  - Bestanddeel 42, 2968
  - Bestanddeel 43, 2969
  - Bestanddeel 44, 2970
  - Bestanddeel 45, 2971
- 1718, ---
  Ontbreekt.
- Inhoudsopgave., 1719; 2972-2975
  - Bestanddeel 1, 2972
  - Bestanddeel 2, 2973
  - Bestanddeel 3, 2974
  - Bestanddeel 4, 2975
- Dagregister., 1719; 2976-3054
  - Bestanddeel 1, 2976
  - Bestanddeel 2, 2977
  - Bestanddeel 3, 2978
  - Bestanddeel 4, 2979
  - Bestanddeel 5, 2980
  - Bestanddeel 6, 2981
  - Bestanddeel 7, 2982
  - Bestanddeel 8, 2983
  - Bestanddeel 9, 2984
  - Bestanddeel 10, 2985
  - Bestanddeel 11, 2986
  - Bestanddeel 12, 2987
  - Bestanddeel 13, 2988
  - Bestanddeel 14, 2989
  - Bestanddeel 15, 2990
  - Bestanddeel 16, 2991
  - Bestanddeel 17, 2992
  - Bestanddeel 18, 2993
  - Bestanddeel 19, 2994
  - Bestanddeel 20, 2995
  - Bestanddeel 21, 2996
  - Bestanddeel 22, 2997
  - Bestanddeel 23, 2998
  - Bestanddeel 24, 2999
  - Bestanddeel 25, 3000
  - Bestanddeel 26, 3001
  - Bestanddeel 27, 3002
  - Bestanddeel 28, 3003
  - Bestanddeel 29, 3004
  - Bestanddeel 30, 3005
  - Bestanddeel 31, 3006
  - Bestanddeel 32, 3007
  - Bestanddeel 33, 3008
  - Bestanddeel 34, 3009
  - Bestanddeel 35, 3010
  - Bestanddeel 36, 3011
  - Bestanddeel 37, 3012
  - Bestanddeel 38, 3013
  - Bestanddeel 39, 3014
  - Bestanddeel 40, 3015
  - Bestanddeel 41, 3016
  - Bestanddeel 42, 3017
  - Bestanddeel 43, 3018
  - Bestanddeel 44, 3019
  - Bestanddeel 45, 3020
  - Bestanddeel 46, 3021
  - Bestanddeel 47, 3022
  - Bestanddeel 48, 3023
  - Bestanddeel 49, 3024
  - Bestanddeel 50, 3025
  - Bestanddeel 51, 3026
  - Bestanddeel 52, 3027
  - Bestanddeel 53, 3028
  - Bestanddeel 54, 3029
  - Bestanddeel 55, 3030
  - Bestanddeel 56, 3031
  - Bestanddeel 57, 3032
  - Bestanddeel 58, 3033
  - Bestanddeel 59, 3034
  - Bestanddeel 60, 3035
  - Bestanddeel 61, 3036
  - Bestanddeel 62, 3037
  - Bestanddeel 63, 3038
  - Bestanddeel 64, 3039
  - Bestanddeel 65, 3040
  - Bestanddeel 66, 3041
  - Bestanddeel 67, 3042
  - Bestanddeel 68, 3043
  - Bestanddeel 69, 3044
  - Bestanddeel 70, 3045
  - Bestanddeel 71, 3046
  - Bestanddeel 72, 3047
  - Bestanddeel 73, 3048
  - Bestanddeel 74, 3049
  - Bestanddeel 75, 3050
  - Bestanddeel 76, 3051
  - Bestanddeel 77, 3052
  - Bestanddeel 78, 3053
  - Bestanddeel 79, 3054
- Inhoudsopgave., 1720; 3055-3059
  - Bestanddeel 1, 3055
  - Bestanddeel 2, 3056
  - Bestanddeel 3, 3057
  - Bestanddeel 4, 3058
  - Bestanddeel 5, 3059
- Dagregister., 1720; 3060-3136
  - Bestanddeel 1, 3060
  - Bestanddeel 2, 3061
  - Bestanddeel 3, 3062
  - Bestanddeel 4, 3063
  - Bestanddeel 5, 3064
  - Bestanddeel 6, 3065
  - Bestanddeel 7, 3066
  - Bestanddeel 8, 3067
  - Bestanddeel 9, 3068
  - Bestanddeel 10, 3069
  - Bestanddeel 11, 3070
  - Bestanddeel 12, 3071
  - Bestanddeel 13, 3072
  - Bestanddeel 14, 3073
  - Bestanddeel 15, 3074
  - Bestanddeel 16, 3075
  - Bestanddeel 17, 3076
  - Bestanddeel 18, 3077
  - Bestanddeel 19, 3078
  - Bestanddeel 20, 3079
  - Bestanddeel 21, 3080
  - Bestanddeel 22, 3081
  - Bestanddeel 23, 3082
  - Bestanddeel 24, 3083
  - Bestanddeel 25, 3084
  - Bestanddeel 26, 3085
  - Bestanddeel 27, 3086
  - Bestanddeel 28, 3087
  - Bestanddeel 29, 3088
  - Bestanddeel 30, 3089
  - Bestanddeel 31, 3090
  - Bestanddeel 32, 3091
  - Bestanddeel 33, 3092
  - Bestanddeel 34, 3093
  - Bestanddeel 35, 3094
  - Bestanddeel 36, 3095
  - Bestanddeel 37, 3096
  - Bestanddeel 38, 3097
  - Bestanddeel 39, 3098
  - Bestanddeel 40, 3099
  - Bestanddeel 41, 3100
  - Bestanddeel 42, 3101
  - Bestanddeel 43, 3102
  - Bestanddeel 44, 3103
  - Bestanddeel 45, 3104
  - Bestanddeel 46, 3105
  - Bestanddeel 47, 3106
  - Bestanddeel 48, 3107
  - Bestanddeel 49, 3108
  - Bestanddeel 50, 3109
  - Bestanddeel 51, 3110
  - Bestanddeel 52, 3111
  - Bestanddeel 53, 3112
  - Bestanddeel 54, 3113
  - Bestanddeel 55, 3114
  - Bestanddeel 56, 3115
  - Bestanddeel 57, 3116
  - Bestanddeel 58, 3117
  - Bestanddeel 59, 3118
  - Bestanddeel 60, 3119
  - Bestanddeel 61, 3120
  - Bestanddeel 62, 3121
  - Bestanddeel 63, 3122
  - Bestanddeel 64, 3123
  - Bestanddeel 65, 3124
  - Bestanddeel 66, 3125
  - Bestanddeel 67, 3126
  - Bestanddeel 68, 3127
  - Bestanddeel 69, 3128
  - Bestanddeel 70, 3129
  - Bestanddeel 71, 3130
  - Bestanddeel 72, 3131
  - Bestanddeel 73, 3132
  - Bestanddeel 74, 3133
  - Bestanddeel 75, 3134
  - Bestanddeel 76, 3135
  - Bestanddeel 77, 3136
- Inhoudsopgave., 1721; 3137-3142
  - Bestanddeel 1, 3137
  - Bestanddeel 2, 3138
  - Bestanddeel 3, 3139
  - Bestanddeel 4, 3140
  - Bestanddeel 5, 3141
  - Bestanddeel 6, 3142
- Dagregister., 1721; 3143-3219
  - Bestanddeel 1, 3143
  - Bestanddeel 2, 3144
  - Bestanddeel 3, 3145
  - Bestanddeel 4, 3146
  - Bestanddeel 5, 3147
  - Bestanddeel 6, 3148
  - Bestanddeel 7, 3149
  - Bestanddeel 8, 3150
  - Bestanddeel 9, 3151
  - Bestanddeel 10, 3152
  - Bestanddeel 11, 3153
  - Bestanddeel 12, 3154
  - Bestanddeel 13, 3155
  - Bestanddeel 14, 3156
  - Bestanddeel 15, 3157
  - Bestanddeel 16, 3158
  - Bestanddeel 17, 3159
  - Bestanddeel 18, 3160
  - Bestanddeel 19, 3161
  - Bestanddeel 20, 3162
  - Bestanddeel 21, 3163
  - Bestanddeel 22, 3164
  - Bestanddeel 23, 3165
  - Bestanddeel 24, 3166
  - Bestanddeel 25, 3167
  - Bestanddeel 26, 3168
  - Bestanddeel 27, 3169
  - Bestanddeel 28, 3170
  - Bestanddeel 29, 3171
  - Bestanddeel 30, 3172
  - Bestanddeel 31, 3173
  - Bestanddeel 32, 3174
  - Bestanddeel 33, 3175
  - Bestanddeel 34, 3176
  - Bestanddeel 35, 3177
  - Bestanddeel 36, 3178
  - Bestanddeel 37, 3179
  - Bestanddeel 38, 3180
  - Bestanddeel 39, 3181
  - Bestanddeel 40, 3182
  - Bestanddeel 41, 3183
  - Bestanddeel 42, 3184
  - Bestanddeel 43, 3185
  - Bestanddeel 44, 3186
  - Bestanddeel 45, 3187
  - Bestanddeel 46, 3188
  - Bestanddeel 47, 3189
  - Bestanddeel 48, 3190
  - Bestanddeel 49, 3191
  - Bestanddeel 50, 3192
  - Bestanddeel 51, 3193
  - Bestanddeel 52, 3194
  - Bestanddeel 53, 3195
  - Bestanddeel 54, 3196
  - Bestanddeel 55, 3197
  - Bestanddeel 56, 3198
  - Bestanddeel 57, 3199
  - Bestanddeel 58, 3200
  - Bestanddeel 59, 3201
  - Bestanddeel 60, 3202
  - Bestanddeel 61, 3203
  - Bestanddeel 62, 3204
  - Bestanddeel 63, 3205
  - Bestanddeel 64, 3206
  - Bestanddeel 65, 3207
  - Bestanddeel 66, 3208
  - Bestanddeel 67, 3209
  - Bestanddeel 68, 3210
  - Bestanddeel 69, 3211
  - Bestanddeel 70, 3212
  - Bestanddeel 71, 3213
  - Bestanddeel 72, 3214
  - Bestanddeel 73, 3215
  - Bestanddeel 74, 3216
  - Bestanddeel 75, 3217
  - Bestanddeel 76, 3218
  - Bestanddeel 77, 3219
- Inhoudsopgave., 1722; 3220-3223
  - Bestanddeel 1, 3220
  - Bestanddeel 2, 3221
  - Bestanddeel 3, 3222
  - Bestanddeel 4, 3223
- Dagregister., 1722; 3224-3299
  - Bestanddeel 1, 3224
  - Bestanddeel 2, 3225
  - Bestanddeel 3, 3226
  - Bestanddeel 4, 3227
  - Bestanddeel 5, 3228
  - Bestanddeel 6, 3229
  - Bestanddeel 7, 3230
  - Bestanddeel 8, 3231
  - Bestanddeel 9, 3232
  - Bestanddeel 10, 3233
  - Bestanddeel 11, 3234
  - Bestanddeel 12, 3235
  - Bestanddeel 13, 3236
  - Bestanddeel 14, 3237
  - Bestanddeel 15, 3238
  - Bestanddeel 16, 3239
  - Bestanddeel 17, 3240
  - Bestanddeel 18, 3241
  - Bestanddeel 19, 3242
  - Bestanddeel 20, 3243
  - Bestanddeel 21, 3244
  - Bestanddeel 22, 3245
  - Bestanddeel 23, 3246
  - Bestanddeel 24, 3247
  - Bestanddeel 25, 3248
  - Bestanddeel 26, 3249
  - Bestanddeel 27, 3250
  - Bestanddeel 28, 3251
  - Bestanddeel 29, 3252
  - Bestanddeel 30, 3253
  - Bestanddeel 31, 3254
  - Bestanddeel 32, 3255
  - Bestanddeel 33, 3256
  - Bestanddeel 34, 3257
  - Bestanddeel 35, 3258
  - Bestanddeel 36, 3259
  - Bestanddeel 37, 3260
  - Bestanddeel 38, 3261
  - Bestanddeel 39, 3262
  - Bestanddeel 40, 3263
  - Bestanddeel 41, 3264
  - Bestanddeel 42, 3265
  - Bestanddeel 43, 3266
  - Bestanddeel 44, 3267
  - Bestanddeel 45, 3268
  - Bestanddeel 46, 3269
  - Bestanddeel 47, 3270
  - Bestanddeel 48, 3271
  - Bestanddeel 49, 3272
  - Bestanddeel 50, 3273
  - Bestanddeel 51, 3274
  - Bestanddeel 52, 3275
  - Bestanddeel 53, 3276
  - Bestanddeel 54, 3277
  - Bestanddeel 55, 3278
  - Bestanddeel 56, 3279
  - Bestanddeel 57, 3280
  - Bestanddeel 58, 3281
  - Bestanddeel 59, 3282
  - Bestanddeel 60, 3283
  - Bestanddeel 61, 3284
  - Bestanddeel 62, 3285
  - Bestanddeel 63, 3286
  - Bestanddeel 64, 3287
  - Bestanddeel 65, 3288
  - Bestanddeel 66, 3289
  - Bestanddeel 67, 3290
  - Bestanddeel 68, 3291
  - Bestanddeel 69, 3292
  - Bestanddeel 70, 3293
  - Bestanddeel 71, 3294
  - Bestanddeel 72, 3295
  - Bestanddeel 73, 3296
  - Bestanddeel 74, 3297
  - Bestanddeel 75, 3298
  - Bestanddeel 76, 3299
- 1723, ---
  Zwaar beschadigd. Niet verfilmd.
- Inhoudsopgave., 1724; 3300-3302
  - Bestanddeel 1, 3300
  - Bestanddeel 2, 3301
  - Bestanddeel 3, 3302
- Dagregister., 1724; 3303-3357
  - Bestanddeel 1, 3303
  - Bestanddeel 2, 3304
  - Bestanddeel 3, 3305
  - Bestanddeel 4, 3306
  - Bestanddeel 5, 3307
  - Bestanddeel 6, 3308
  - Bestanddeel 7, 3309
  - Bestanddeel 8, 3310
  - Bestanddeel 9, 3311
  - Bestanddeel 10, 3312
  - Bestanddeel 11, 3313
  - Bestanddeel 12, 3314
  - Bestanddeel 13, 3315
  - Bestanddeel 14, 3316
  - Bestanddeel 15, 3317
  - Bestanddeel 16, 3318
  - Bestanddeel 17, 3319
  - Bestanddeel 18, 3320
  - Bestanddeel 19, 3321
  - Bestanddeel 20, 3322
  - Bestanddeel 21, 3323
  - Bestanddeel 22, 3324
  - Bestanddeel 23, 3325
  - Bestanddeel 24, 3326
  - Bestanddeel 25, 3327
  - Bestanddeel 26, 3328
  - Bestanddeel 27, 3329
  - Bestanddeel 28, 3330
  - Bestanddeel 29, 3331
  - Bestanddeel 30, 3332
  - Bestanddeel 31, 3333
  - Bestanddeel 32, 3334
  - Bestanddeel 33, 3335
  - Bestanddeel 34, 3336
  - Bestanddeel 35, 3337
  - Bestanddeel 36, 3338
  - Bestanddeel 37, 3339
  - Bestanddeel 38, 3340
  - Bestanddeel 39, 3341
  - Bestanddeel 40, 3342
  - Bestanddeel 41, 3343
  - Bestanddeel 42, 3344
  - Bestanddeel 43, 3345
  - Bestanddeel 44, 3346
  - Bestanddeel 45, 3347
  - Bestanddeel 46, 3348
  - Bestanddeel 47, 3349
  - Bestanddeel 48, 3350
  - Bestanddeel 49, 3351
  - Bestanddeel 50, 3352
  - Bestanddeel 51, 3353
  - Bestanddeel 52, 3354
  - Bestanddeel 53, 3355
  - Bestanddeel 54, 3356
  - Bestanddeel 55, 3357
- Inhoudsopgave., 1725; 3358-3360
  - Bestanddeel 1, 3358
  - Bestanddeel 2, 3359
  - Bestanddeel 3, 3360
- Dagregister., 1725; 3361-3425
  - Bestanddeel 1, 3361
  - Bestanddeel 2, 3362
  - Bestanddeel 3, 3363
  - Bestanddeel 4, 3364
  - Bestanddeel 5, 3365
  - Bestanddeel 6, 3366
  - Bestanddeel 7, 3367
  - Bestanddeel 8, 3368
  - Bestanddeel 9, 3369
  - Bestanddeel 10, 3370
  - Bestanddeel 11, 3371
  - Bestanddeel 12, 3372
  - Bestanddeel 13, 3373
  - Bestanddeel 14, 3374
  - Bestanddeel 15, 3375
  - Bestanddeel 16, 3376
  - Bestanddeel 17, 3377
  - Bestanddeel 18, 3378
  - Bestanddeel 19, 3379
  - Bestanddeel 20, 3380
  - Bestanddeel 21, 3381
  - Bestanddeel 22, 3382
  - Bestanddeel 23, 3383
  - Bestanddeel 24, 3384
  - Bestanddeel 25, 3385
  - Bestanddeel 26, 3386
  - Bestanddeel 27, 3387
  - Bestanddeel 28, 3388
  - Bestanddeel 29, 3389
  - Bestanddeel 30, 3390
  - Bestanddeel 31, 3391
  - Bestanddeel 32, 3392
  - Bestanddeel 33, 3393
  - Bestanddeel 34, 3394
  - Bestanddeel 35, 3395
  - Bestanddeel 36, 3396
  - Bestanddeel 37, 3397
  - Bestanddeel 38, 3398
  - Bestanddeel 39, 3399
  - Bestanddeel 40, 3400
  - Bestanddeel 41, 3401
  - Bestanddeel 42, 3402
  - Bestanddeel 43, 3403
  - Bestanddeel 44, 3404
  - Bestanddeel 45, 3405
  - Bestanddeel 46, 3406
  - Bestanddeel 47, 3407
  - Bestanddeel 48, 3408
  - Bestanddeel 49, 3409
  - Bestanddeel 50, 3410
  - Bestanddeel 51, 3411
  - Bestanddeel 52, 3412
  - Bestanddeel 53, 3413
  - Bestanddeel 54, 3414
  - Bestanddeel 55, 3415
  - Bestanddeel 56, 3416
  - Bestanddeel 57, 3417
  - Bestanddeel 58, 3418
  - Bestanddeel 59, 3419
  - Bestanddeel 60, 3420
  - Bestanddeel 61, 3421
  - Bestanddeel 62, 3422
  - Bestanddeel 63, 3423
  - Bestanddeel 64, 3424
  - Bestanddeel 65, 3425
- Inhoudsopgave., 1726; 3426-3430
  - Bestanddeel 1, 3426
  - Bestanddeel 2, 3427
  - Bestanddeel 3, 3428
  - Bestanddeel 4, 3429
  - Bestanddeel 5, 3430
- Dagregister., 1726; 3431-3522
  - Bestanddeel 1, 3431
  - Bestanddeel 2, 3432
  - Bestanddeel 3, 3433
  - Bestanddeel 4, 3434
  - Bestanddeel 5, 3435
  - Bestanddeel 6, 3436
  - Bestanddeel 7, 3437
  - Bestanddeel 8, 3438
  - Bestanddeel 9, 3439
  - Bestanddeel 10, 3440
  - Bestanddeel 11, 3441
  - Bestanddeel 12, 3442
  - Bestanddeel 13, 3443
  - Bestanddeel 14, 3444
  - Bestanddeel 15, 3445
  - Bestanddeel 16, 3446
  - Bestanddeel 17, 3447
  - Bestanddeel 18, 3448
  - Bestanddeel 19, 3449
  - Bestanddeel 20, 3450
  - Bestanddeel 21, 3451
  - Bestanddeel 22, 3452
  - Bestanddeel 23, 3453
  - Bestanddeel 24, 3454
  - Bestanddeel 25, 3455
  - Bestanddeel 26, 3456
  - Bestanddeel 27, 3457
  - Bestanddeel 28, 3458
  - Bestanddeel 29, 3459
  - Bestanddeel 30, 3460
  - Bestanddeel 31, 3461
  - Bestanddeel 32, 3462
  - Bestanddeel 33, 3463
  - Bestanddeel 34, 3464
  - Bestanddeel 35, 3465
  - Bestanddeel 36, 3466
  - Bestanddeel 37, 3467
  - Bestanddeel 38, 3468
  - Bestanddeel 39, 3469
  - Bestanddeel 40, 3470
  - Bestanddeel 41, 3471
  - Bestanddeel 42, 3472
  - Bestanddeel 43, 3473
  - Bestanddeel 44, 3474
  - Bestanddeel 45, 3475
  - Bestanddeel 46, 3476
  - Bestanddeel 47, 3477
  - Bestanddeel 48, 3478
  - Bestanddeel 49, 3479
  - Bestanddeel 50, 3480
  - Bestanddeel 51, 3481
  - Bestanddeel 52, 3482
  - Bestanddeel 53, 3483
  - Bestanddeel 54, 3484
  - Bestanddeel 55, 3485
  - Bestanddeel 56, 3486
  - Bestanddeel 57, 3487
  - Bestanddeel 58, 3488
  - Bestanddeel 59, 3489
  - Bestanddeel 60, 3490
  - Bestanddeel 61, 3491
  - Bestanddeel 62, 3492
  - Bestanddeel 63, 3493
  - Bestanddeel 64, 3494
  - Bestanddeel 65, 3495
  - Bestanddeel 66, 3496
  - Bestanddeel 67, 3497
  - Bestanddeel 68, 3498
  - Bestanddeel 69, 3499
  - Bestanddeel 70, 3500
  - Bestanddeel 71, 3501
  - Bestanddeel 72, 3502
  - Bestanddeel 73, 3503
  - Bestanddeel 74, 3504
  - Bestanddeel 75, 3505
  - Bestanddeel 76, 3506
  - Bestanddeel 77, 3507
  - Bestanddeel 78, 3508
  - Bestanddeel 79, 3509
  - Bestanddeel 80, 3510
  - Bestanddeel 81, 3511
  - Bestanddeel 82, 3512
  - Bestanddeel 83, 3513
  - Bestanddeel 84, 3514
  - Bestanddeel 85, 3515
  - Bestanddeel 86, 3516
  - Bestanddeel 87, 3517
  - Bestanddeel 88, 3518
  - Bestanddeel 89, 3519
  - Bestanddeel 90, 3520
  - Bestanddeel 91, 3521
  - Bestanddeel 92, 3522
- 1727, ---
- Inhoudsopgave., 1728; 3523-3526
  - Bestanddeel 1, 3523
  - Bestanddeel 2, 3524
  - Bestanddeel 3, 3525
  - Bestanddeel 4, 3526
- Dagregister., 1728; 3527-3593
  - Bestanddeel 1, 3527
  - Bestanddeel 2, 3528
  - Bestanddeel 3, 3529
  - Bestanddeel 4, 3530
  - Bestanddeel 5, 3531
  - Bestanddeel 6, 3532
  - Bestanddeel 7, 3533
  - Bestanddeel 8, 3534
  - Bestanddeel 9, 3535
  - Bestanddeel 10, 3536
  - Bestanddeel 11, 3537
  - Bestanddeel 12, 3538
  - Bestanddeel 13, 3539
  - Bestanddeel 14, 3540
  - Bestanddeel 15, 3541
  - Bestanddeel 16, 3542
  - Bestanddeel 17, 3543
  - Bestanddeel 18, 3544
  - Bestanddeel 19, 3545
  - Bestanddeel 20, 3546
  - Bestanddeel 21, 3547
  - Bestanddeel 22, 3548
  - Bestanddeel 23, 3549
  - Bestanddeel 24, 3550
  - Bestanddeel 25, 3551
  - Bestanddeel 26, 3552
  - Bestanddeel 27, 3553
  - Bestanddeel 28, 3554
  - Bestanddeel 29, 3555
  - Bestanddeel 30, 3556
  - Bestanddeel 31, 3557
  - Bestanddeel 32, 3558
  - Bestanddeel 33, 3559
  - Bestanddeel 34, 3560
  - Bestanddeel 35, 3561
  - Bestanddeel 36, 3562
  - Bestanddeel 37, 3563
  - Bestanddeel 38, 3564
  - Bestanddeel 39, 3565
  - Bestanddeel 40, 3566
  - Bestanddeel 41, 3567
  - Bestanddeel 42, 3568
  - Bestanddeel 43, 3569
  - Bestanddeel 44, 3570
  - Bestanddeel 45, 3571
  - Bestanddeel 46, 3572
  - Bestanddeel 47, 3573
  - Bestanddeel 48, 3574
  - Bestanddeel 49, 3575
  - Bestanddeel 50, 3576
  - Bestanddeel 51, 3577
  - Bestanddeel 52, 3578
  - Bestanddeel 53, 3579
  - Bestanddeel 54, 3580
  - Bestanddeel 55, 3581
  - Bestanddeel 56, 3582
  - Bestanddeel 57, 3583
  - Bestanddeel 58, 3584
  - Bestanddeel 59, 3585
  - Bestanddeel 60, 3586
  - Bestanddeel 61, 3587
  - Bestanddeel 62, 3588
  - Bestanddeel 63, 3589
  - Bestanddeel 64, 3590
  - Bestanddeel 65, 3591
  - Bestanddeel 66, 3592
  - Bestanddeel 67, 3593
- Inhoudsopgave., 1729; 3594-3597
  - Bestanddeel 1, 3594
  - Bestanddeel 2, 3595
  - Bestanddeel 3, 3596
  - Bestanddeel 4, 3597
- Dagregister., 1729; 3598-3679
  - Bestanddeel 1, 3598
  - Bestanddeel 2, 3599
  - Bestanddeel 3, 3600
  - Bestanddeel 4, 3601
  - Bestanddeel 5, 3602
  - Bestanddeel 6, 3603
  - Bestanddeel 7, 3604
  - Bestanddeel 8, 3605
  - Bestanddeel 9, 3606
  - Bestanddeel 10, 3607
  - Bestanddeel 11, 3608
  - Bestanddeel 12, 3609
  - Bestanddeel 13, 3610
  - Bestanddeel 14, 3611
  - Bestanddeel 15, 3612
  - Bestanddeel 16, 3613
  - Bestanddeel 17, 3614
  - Bestanddeel 18, 3615
  - Bestanddeel 19, 3616
  - Bestanddeel 20, 3617
  - Bestanddeel 21, 3618
  - Bestanddeel 22, 3619
  - Bestanddeel 23, 3620
  - Bestanddeel 24, 3621
  - Bestanddeel 25, 3622
  - Bestanddeel 26, 3623
  - Bestanddeel 27, 3624
  - Bestanddeel 28, 3625
  - Bestanddeel 29, 3626
  - Bestanddeel 30, 3627
  - Bestanddeel 31, 3628
  - Bestanddeel 32, 3629
  - Bestanddeel 33, 3630
  - Bestanddeel 34, 3631
  - Bestanddeel 35, 3632